臺灣臺北地方法院刑事裁定　
110年度聲字第1694號
聲  請  人
即  被  告  黃立為





選任辯護人  陳亮佑律師
            張雅婷律師
            陳郁仁律師
上列聲請人即被告因違反毒品危害防制條例等案件（本院110年
度訴字第604號），聲請具保停止羈押，本院裁定如下：
    主  文
聲請駁回。
    理  由
一、聲請意旨略以：
　㈠聲請人即被告黃立為雖經警查扣有查詢毒品運輸進度之手機1
    支，惟自卷證可知被告為警查扣之手機不只有1支，尚有其
    他10餘支手機，此乃係因被告與其他友人共同經營當鋪期間
    ，而配發每位當舖員工1支工作用手機，且於離職時應予繳
    回，系爭查詢毒品運輸進度之手機，實係綽號「小剛」即同
    案被告劉孟紘所持用，同案被告劉孟紘確曾至當鋪上班過並
    擔任被告之司機。而被告曾因齒痛，經由同案被告劉孟紘推
    薦而至其姑姑所經營之牙醫診所就診，但實因同案被告劉孟
    紘為被告就診預約時，留下自己之手機即系爭查詢毒品運輸
    進度之手機門號，因此方有卷內事證誤以為系爭查詢毒品運
    輸進度手機為被告所使用，但該門號及手機均為同案被告劉
    孟紘所持用，而非被告所使用。
　㈡至同案被告陳及升與被告間並不熟悉，僅是因網路直播事宜
    ，而經友人宋狄洋表示同案被告劉孟紘有友人可處理蝦皮購
    物網站帳號一事，始在友人宋狄洋住處討論處理，言談期間
    ，被告始發現同案被告陳及升係多年前以人頭到當鋪洽談借
    款而賴帳不償之人，因而被告認同案被告陳及升信用有瑕疵
    ，可見被告並不會有意願與同案被告陳及升討論合作任何事
    情，自不可能會與同案被告陳及升討論運輸毒品之事。是本
    件運輸毒品之犯行乃同案被告劉孟紘、陳及升所共同為之，
    與被告毫無關涉，僅是同案被告劉孟紘、陳及升為求減輕己
    刑而虛偽陳詞。
　㈢被告在臺有固定居所，家人均居臺灣，在海外亦無任何恆產
    ，於警方到場時亦無任何拒捕或逃亡之動作，並對己知悉部
    分均翔實陳述，相關證人亦均具結在卷，事證也經搜索扣押
    ，並無事證足認被告有何逃亡之虞。
　㈣綜上，考以「羈押禁見」乃對基本人權侵害最為嚴重之強制
    處分，請求衡諸上情，給予被告具保停止羈押之機會，或改
    以其他羈押以外之強制處分等語。
二、按被告及得為其輔佐人之人或辯護人，得隨時具保，向法院
    聲請停止羈押，刑事訴訟法第110條第1項定有明文。又法院
    究應否准許被告或辯護人所為具保停止羈押之聲請，首應審
    酌法院當初羈押被告之理由是否仍繼續存在，次應檢視被告
    是否符合刑事訴訟法第114條不得駁回聲請之情形，再應依
    刑事訴訟法第101條之2規定斟酌有無繼續羈押被告之必要性
    ，以為論斷。而執行羈押後有無繼續羈押之必要，自許由法
    院按照訴訟進行程度及其他一切情事而為認定；聲請停止羈
    押，除有刑事訴訟法第114條各款所列情形之一，不得駁回
    者外，准許與否，該管法院有裁量之權，衡非被告所得強求
    。
三、經查：
  ㈠本件被告因違反毒品危害防制條例等案件，經檢察官提起公
    訴，本院於民國110年8月11日訊問後，認其涉犯違反毒品危
    害防制條例第4條第3項之運輸第三級毒品罪嫌重大，所犯為
    最輕本刑5年以上有期徒刑之罪，且有刑事訴訟法第101條第
    1項第1、2款、第101條之1第1項第10款之情形，並有羈押之
    必要，於同日裁定羈押並禁止接見通信及授受物件，先予敘
    明。
  ㈡本院審酌被告否認被訴之全部犯行，惟其所涉起訴書所指之
    各項罪名，有同案被告劉孟紘、陳及升、陳鈺嵩等人之證述
    在卷，且查詢本件毒品運輸包裹進度之手機與被告曾留於清
    新牙醫診所之門號相符，其IMEI碼更是與被告住居所查扣之
    手機相同，被告手機內更有與他人討論運輸毒品入境之對話
    紀錄、毒品包裹收件人資料之照片等資料，參以法務部調查
    局鑑定書、職務報告、現場蒐證報告、數位證據檢視報告等
    證據資料，堪認被告涉及本件運輸第三級毒品之犯罪嫌疑重
    大，又該罪係最輕本刑5年以上有期徒刑之罪，其面臨重責
    加身，由基本人性以觀，其主觀上為規避後續審判程序之進
    行及刑罰之執行而逃匿之可能性益增，客觀上被告查扣之手
    機內，曾與其他國外之人聯繫之相關對話紀錄，可認有逃亡
    之能力，可合理判斷其有畏罪逃亡之動機，並得預期其逃匿
    以規避審判程序之進行及刑罰執行可能性甚高，有事實足認
    有逃亡之虞。
  ㈢又被告就涉案內容多有迴避及反覆，是本案犯罪細節尚待調
    查釐清，而被告之供述與其餘同案被告之供證有具體明顯之
    出入，另參以證人劉政杰、黃曉易於偵查中證述，被告曾於
    偵查中同案被告陳及升遭拘提時，指示證人劉政杰至警局陪
    同案被告陳及升偵訊，可見其案件情節具有高度分工性。再
    者，本件尚有其他同案被告為檢警偵辦中，而其待證事實於
    審理中尚待共同被告或共犯作證，加以釐清，若將被告釋放
    ，實不能排除被告與其等相互干擾彼此供述之情形，有事實
    足認為被告有勾串共犯及湮滅證據之虞。
  ㈣末衡以被告所犯之罪，乃利用多人分工遂行犯罪之模式，刻
    意製造成員間之斷點以運輸毒品至境內，使偵查機關難以全
    面追緝，對社會秩序及公共利益均有嚴重之影響，衍生社會
    問題，若准予被告具保或其他替代手段，亦無法排除被告反
    覆實施犯罪，堪認危害社會秩序甚鉅；兼衡以公共利益、被
    告人身自由之私益及防禦權受限制之程度，認命被告具保、
    限制住居等侵害較小之手段，均不足以確保日後審判、執行
    之順利進行。
  ㈤至聲請意旨認同案被告劉孟紘、陳及升所供證之詞均為求減
    輕己刑而虛偽之詞，系爭查詢毒品包裹進度之手機非被告所
    持用，在臺有固定居所、家人等節，然業經說明如前，經權
    衡「比例原則」及「必要性原則」，並審酌全卷相關事證及
    案件進行程度等情狀，認被告羈押之原因及必要性不能因具
    保而消滅，復查無刑事訴訟法第114條不得羈押被告之情形
    。從而，上開具保停止羈押聲請，自難准許，應予駁回。
四、刑事訴訟法第220條，裁定如主文。　　　
中　　華　　民　　國　　110 　年　　10　　月　　1 　　日
　　　　　　　　　刑事第二庭  審判長  法  官 林秋宜 
                                      法  官 曾正龍
                                      法  官 黃靖崴
上正本證明與原本無異。
如不服本裁定，應於裁定送達後5日內向本院提出抗告狀。因疫
情而遲誤不變期間，得向法院聲請回復原狀。
                                      書記官 黃詠嘉
中　　華　　民　　國　　110 　年　　10　　月　　1 　　日